【裁判字號】    99,消債更,91
【裁判日期】    991103
【裁判案由】    更生事件
【裁判全文】
臺灣臺北地方法院民事裁定            99年度消債更字第91號
聲  請  人
即債務人    甲○○
上列當事人因消費者債務清理事件聲請更生，本院裁定如下：
    主  文
債務人甲○○自中華民國九十九年十一月三日十七時起開始更生
程序。
命司法事務官進行本件更生程序。
    理  由
一、按債務人與金融機構協商成立者，不得聲請更生或清算。但
    因不可歸責於己之事由，致履行顯有重大困難者，不在此限
    ；本條例施行前，債務人依金融主管機關協調成立之中華民
    國銀行公會會員辦理消費金融案件無擔保債務協商機制與金
    融機構成立之協商，準用前項之規定，消費者債務清理條例
    第151條第5項、第6項定有明文；又法院裁定開始更生或清
    算程序後，得命司法事務官進行更生或清算程序，必要時得
    選任律師、會計師或其他適當之自然人或法人一人為監督人
    或管理人，復為同條例第16條第1項所明定。
二、本件聲請意旨略以：聲請人於消費者債務清理條例施行前，
    曾於民國（下同）95年8月依照中華民國銀行公會會員辦理
    消費金融案件無擔保債務協商機制與最大債權銀行台新國際
    商業銀行成立協商，同意每月清償新台幣（下同）17,194元
    ，惟協商時聲請人每月薪資收入僅24,000元，每月收入已不
    足支應支出，但聲請人仍以最大誠意四處籌措金錢以清償債
    務，勉力還款，惟因該協商條件實已大大超過債務人所能負
    擔，且聲請人於96年失業，終無力繼續履行前開協商條件，
    其毀約係因不可歸責於己之事由所致，為此聲請准予裁定更
    生等語。
三、經查，聲請人主張其與最大債權機構成立協商，約定自95年
    9月起，分80期，利率3.88％，按月償還17,194 元之分期還
    款協議，業據聲請人提出協議書為證，是聲請人之主張堪信
    為真實。次查，依行政院主計處公告之95、96年度台北市平
    均每人每月最低生活費為14,337及14,881元，以聲請人前兩
    年平均收入20,000餘元或自陳之24,000元情形觀之，於每月
    繳納協商金額後，僅剩3,000或7,000餘元，以其所餘維持其
    自身基本生活顯有困難，是聲請人95年間承擔高於自身能力
    之債務協商條件，至96年間失業發生毀諾，具不可歸責之事
    由尚屬可信，並非惡意毀諾。此外，聲請人無消費者債務清
    理條例第6條第3項、第8條或第46條各款所定駁回更生聲請
    之事由存在，則債務人聲請更生，應屬有據，爰裁定如主文
    第1項所示。又本件債務人業經裁定開始更生程序，並裁定
    命司法事務官進行本件更生程序，如主文第2項所示。
中    華    民    國    99    年    11    月    3     日
              民事第二十七庭法      官  李智民
上為正本係照原本作成
本件不得抗告
本裁定已於民國99年11月3日17時公告。
中    華    民    國    99    年    11    月    3     日
                            書  記  官  游士霈

司法院資訊處製作；財團法人民間司法改革基金會備份。
